臺灣屏東地方法院刑事判決　　　　　　　 95年度易字第530號
公　訴　人　臺灣屏東地方法院檢察署檢察官
被　　　告　甲○○
上列被告因恐嚇案件，經檢察官聲請以簡易判決處刑（95年度偵
字第3465號），經本院改依通常程序審理（95年度簡字第1048號
），判決如下：
    主  文
甲○○無罪。
    理  由
一、公訴人聲請簡易判決意旨略以：被告甲○○於民國95年4 月
    27日中午某時許，在屏東縣枋山鄉○○段15號其所經營之海
    岸咖啡店，與前往處理該地產權之南島國際股份有限公司委
    任律師李曉平，因協調該處財物點交情事發生爭執，詎被告
    甲○○竟基於恐嚇危害安全之犯意，對同來該地處理之法律
    事務所員工何崇正稱：如果有刀的話，真想殺了她（指李曉
    平）等語，何崇正聞言後即將該等話語轉告予李曉平知悉，
    致李曉平心生畏懼，因認被告甲○○涉犯刑法第305 條恐嚇
    危害安全罪嫌。
二、按犯罪事實應依證據認定，無證據不得認定犯罪事實；不能
    證明被告犯罪者，應諭知無罪之判決，刑事訴訟法第154 條
    第2 項、第301 條第1 項定有明文。又認定犯罪事實所憑之
    證據，雖不以直接證據為限，間接證據亦包括在內，然而無
    論直接證據或間接證據，其為訴訟上之證明，須於通常一般
    之人均不致有所懷疑，而得確信其為真實之程度者，始得據
    為有罪之認定，倘其證明尚未達到此一程度，而有合理之懷
    疑存在而無從使事實審法院得有罪之確信時，即應由法院為
    諭知被告無罪之判決，最高法院76年臺上字第4986號著有判
    例可資參照。
三、按被告以外之人（含證人、鑑定人、告訴人、被害人、共同
    被告等）於審判外之陳述雖不符刑事訴訟法第159 條之1 至
    之4 等4 條之規定，而經當事人於審判程序同意作為證據，
    法院審酌該言詞陳述或書面陳述作成時之情況，認為適當者
    ，亦得為證據，刑事訴訟法第159 條之5 第1 項定有明文。
    其立法意旨在於傳聞證據未經當事人之反對詰問予以核實，
    原則上先予排除，惟若當事人已放棄反對詰問權，於審判程
    序中表明同意該等傳聞證據可作為證據；基於尊重當事人對
    傳聞證據之處分權，及證據資料愈豐富，愈有助於真實發見
    之理念，且強化言詞辯論，使訴訟程序得以順暢進行，上開
    傳聞證據亦均具有證據能力。本件證人即告訴人李曉平於司
    法警察調查中所為之陳述，為被告以外之人於審判外之陳述
    ，據被告甲○○於本院審理時，明示拒絕列為證據，復查無
    得為證據之例外情形，應認為無證據能力。又證人何崇正於
    本院審理時，經傳以遠距視訊設備接受交互詰問，同一期日
    被告甲○○經合法傳喚而無正當理由不到庭為訴訟行為，嗣
    其到庭後，對證人何崇正該期日於法院審理時經具結後所為
    陳述之證據能力既不爭執，應認為有證據能力。
四、本件聲請簡易判決處刑意旨以被告甲○○有前揭涉犯恐嚇危
    害安全罪嫌之行為，係以證人即告訴人李曉平於警詢中所為
    之指述為其論據，並佐以被告甲○○於警詢中自承曾說過「
    如果她是男孩子，我會殺了他」等語，及證人何崇正於警、
    偵詢中所為之證詞。訊據被告甲○○於本院審理時，則堅詞
    否認有恐嚇告訴人李曉平之行為及犯意。按刑法第305 條之
    恐嚇罪，所稱以加害生命、身體、自由、名譽、財產之事，
    恐嚇他人者，係指以使人生畏怖心為目的，而通知將加惡害
    之旨於被害人而言，如未對於被害人為惡害之通知，尚難構
    成本罪（最高法院52年台上字第751 號判例參照）。經查，
    告訴人李曉平提出本件告訴，係因前揭時間以律師身分受其
    委任人之託，與被告甲○○就經營事業進行協調無果後，聽
    聞證人何崇正表示被告甲○○嗣後曾口出疑將對其不利之語
    致心生畏怖始然，此據證人即告訴人李曉平、證人何崇正分
    別陳明在卷，申言之，其就被告甲○○陳述之內容、表情、
    語氣及當時情狀，甚或是否果有其事等認知，均本於證人何
    崇正轉述，並非親見。然姑不論證人何崇正於警、偵詢中及
    本院審理時，對於被告甲○○當時陳述內容，均表示所聞為
    「如果有刀的話，真想殺了她」，與前開公訴意旨引為依據
    之被告甲○○警詢中自承所言內容，即「如果她（告訴人李
    曉平）是男孩子，我會殺了他」等語有異，依其文義內容，
    究可認係表達將加害他人之意，抑或單純藉寄託客觀上不可
    能發生事實為條件以描述心中怨忿程度之空話，已非無疑，
    況依證人何崇正於偵查中及本院審理時結證意旨，既以被告
    甲○○當時係在甫與告訴人李曉平發生意見不合而離開現場
    後，一時情緒，並以為僅有其妻在側而自言自語、紓發牢騷
    所為，適為原有意上前安撫其情緒而主動上前之證人所偶聞
    ，依情形並非有意使人聽聞等情，遑論有令人轉告告訴人以
    為惡害通知之意（詳95年度偵字第3465號卷，95年6 月21日
    偵詢筆錄、本院卷95年8 月28日審理筆錄），自不能據以認
    定被告甲○○有聲請簡易判決處刑意旨所認前開犯行。是本
    件既不能證明被告甲○○前揭時地確有以惡害通知告訴人之
    行為，揆諸前開說明，應認為不能證明被告犯罪，應為被告
    甲○○無罪之諭知。
據上論斷，應依刑事訴訟法第301 條第1 項，判決如主文。
本件經檢察官乙○○到庭執行職務
中　　華　　民　　國　　96　　年　　3 　　月　　20　　日
                  刑事第二庭  審判長法　官　羅森德
                                    法　官　蘇碧珠
                                    法　官　陳松檀
以上正本證明與原本無異。
如不服本判決應於收受本判決送達後10日內向本院提出上訴書狀
，其未敘述上訴理由者，並得於提起上訴後10日內向本院補提理
由書狀（均須按他造當事人之人數附繕本）「切勿逕送上級法院
」
中　　華　　民　　國　　96　　年　　3 　　月　　20　　日
                                    書記官  林祥玉
